【裁判字號】    98,訴,1231
【裁判日期】    990406
【裁判案由】    妨害風化
【裁判全文】
臺灣桃園地方法院刑事判決              98年度訴字第1231號
公  訴  人  臺灣桃園地方法院檢察署檢察官
被      告  甲○○
            丙○○
            丁○○原名孫小燕.
上列被告因妨害風化案件，經檢察官提起公訴（98年度偵字第34
6 號、第7273號），本院判決如下：
    主  文
甲○○共同意圖使女子與他人為猥褻之行為，而容留以營利，處
有期徒刑參月，如易科罰金，以新臺幣壹仟元折算壹日。扣案之
97年12月12日當日記載之估價單貳張、午氏暹、葉玉梅之鐘點打
卡表各壹張、98年3 月21日當日收入單貳張及現金新臺幣伍仟肆
佰元均沒收。
丙○○共同意圖使女子與他人為猥褻之行為，而容留以營利，處
有期徒刑參月，如易科罰金，以新臺幣壹仟元折算壹日。扣案之
97年12月12日當日記載之估價單貳張、午氏暹、葉玉梅之鐘點打
卡表各壹張、98年3 月21日當日收入單貳張及現金新臺幣伍仟肆
佰元均沒收。
丁○○共同意圖使女子與他人為猥褻之行為，而容留以營利，處
有期徒刑貳月，如易科罰金，以新臺幣壹仟元折算壹日。扣案之
97 年12 月12日當日記載之估價單貳張、午氏暹、葉玉梅之鐘點
打卡表各壹張、98年3 月21日當日收入單貳張及現金新臺幣伍仟
肆佰元均沒收。
    事  實
一、甲○○與丙○○自民國97年7 月8 日起共同出資經營址設桃
    園縣桃園市○○路427 號「姊妹養生館」按摩店，由甲○○
    在該養生館擔任會計，並負責在現場安排小姐進入包廂為客
    人服務等事，月薪新臺幣（下同）30,000元，詎2 人竟共同
    基於意圖使成年女子與他人為猥褻之行為而媒介、容留以營
    利之犯意聯絡，先後在上址容留成年女子午氏暹、葉玉梅與
    其等媒介之不特定男客從事按摩及撫摸性器官至射精為止之
    猥褻行為（俗稱半套），計費方式為按摩2 小時收取1,200
    元，從事半套猥褻行為則加收500 元至1,000 元不等，由店
    家與小姐四六拆帳，以此方式營利。另丙○○之女丁○○亦
    與丙○○、甲○○共同基於犯意聯絡，自97年10月1 日起在
    上開養生館與甲○○同時擔任會計，並負責現場，月薪亦同
    為30,000元。嗣於97年12月12日晚間9 時10分許，桃園縣政
    府警察局桃園分局同安派出所員警乙○○喬裝男客前往上開
    「姊妹養生館」內消費，甲○○為其介紹該店消費方式後即
    帶同乙○○至2 樓第4 間包廂，甲○○再安排午氏暹進入包
    廂為乙○○服務，按摩約1 個多小時後，午氏暹即詢問乙○○是否要加1,000 元進行半套之服務，乙○○佯裝應允後，
    午氏暹旋脫去乙○○之褲子，準備按摩乙○○生殖器時，為
    乙○○表明身分，並以電話聯繫在外埋伏等候之其他員警前
    來而當場查獲，並扣得該店營業所得之現金5,400 元及97年
    12月12日當日記載之估價單2 張、午氏暹之鐘點打卡表1 張
    。又於98年3 月21日凌晨3 時58分許，桃園縣政府警察局桃
    園分局同安派出所員警戊○○再喬裝男客前往上開「姊妹養
    生館」內消費，適因當時負責現場之丁○○正沐浴中，無法
    接待客人，故由葉玉梅上前接待，將戊○○帶至2 樓最後1
    間包廂，並於戊○○詢問價格時為其說明上開消費方式，隨
    即為戊○○按摩，約過1 個多小時後，葉玉梅便詢問戊○○
    是否要加1 節1,000 元，戊○○詢問何謂加節，有何特別的
    ，葉玉梅便表示加節之內容包含半套猥褻服務，若加節只加
    收500 元即可，戊○○應允後，葉玉梅旋將手伸入戊○○褲
    子並握住其生殖器，戊○○即表明身分，並以電話聯繫在外
    埋伏等候之其他員警前來而當場查獲，並扣得葉玉梅之鐘點
    打卡表1 張及98年3 月21日當日收入單2 張。
二、案經桃園縣政府警察局桃園分局報告臺灣桃園地方法院檢察
    署檢察官偵查起訴。
    理  由
甲、程序方面：
一、按被告以外之人於審判外之言詞或書面陳述，除法律有規定
    者外，不得作為證據。又被告以外之人於審判外之陳述，雖
    不符前4 條之規定，而經當事人於審判程序同意作為證據，
    法院審酌該言詞陳述或書面陳述作成時之情況，認為適當者
    ，亦得為證據。當事人、代理人或辯護人於法院調查證據時
    ，知有第159 條第1 項不得為證據之情形，而未於言詞辯論
    終結前聲明異議者，視為有前項同意，刑事訴訟法第159 條
    第1 項、第159 條之5 分別定有明文。查證人午氏暹、葉玉
    梅於警詢中所為之陳述，固係審判外之陳述而屬傳聞證據，
    惟被告就上開審判外之陳述，於本院審理中，知有該項證據
    ，未曾於言詞辯論終結前聲明異議，而本院審酌該證人陳述
    作成時之情況，並無違法取證及證明力過低之瑕疵，亦認以
    之作為證據為適當，依前揭規定說明，自有證據能力。
二、次按被告以外之人於偵查中向檢察官所為之陳述，除顯有不
    可信之情況者外，得為證據，刑事訴訟法第159 條之1 第2
    項定有明文。因檢察官代表國家偵查犯罪時，原則上均能遵
    守法定程式，且被告以外之人如有具結能力，仍應依法具結
    ，以擔保其係據實陳述，故規定「除顯有不可信之情況者外
    」，得為證據（最高法院93年度臺上字第2397號判決意旨參
    照）。查證人午氏暹、葉玉梅、乙○○、戊○○既於偵查中
    同意具結而為證述，有證人結文可證，依現存證據亦查無顯
    不可信情況，依上說明，前開證人於檢察官偵查中所為證述
    自有證據能力。
三、又本案認定事實所引用之文書證據及物證，並無證據證明係
    公務員違背法定程式所取得，亦無刑事訴訟法第159 條之4
    之顯有不可信之情況與不得作為證據之情形。本院斟酌本案
    卷內之證據並非非法取得，亦無證明力明顯過低之情形，且
    經本院於審判期日依法進行證據之調查、辯論，被告於訴訟
    上之程序權即已受保障，故前揭各該證據，均得採為證據，
    合先敘明。
乙、實體方面：
一、訊據被告甲○○、丙○○對於渠等自民國97年7 月8 日起共
    同出資經營「姊妹養生館」，由甲○○在該養生館擔任會計
    ，並負責在現場安排小姐進入包廂為客人服務等事，月薪30
    ,000元，並先後在上址僱用午氏暹、葉玉梅為按摩小姐，該
    養生館之計費方式為按摩2 小時收取1,200 元，由店家與小
    姐四六拆帳等事實，均供承不諱。被告丁○○亦對其自97年
    10月1 日起在上開養生館與甲○○同時擔任會計，並負責現
    場，月薪亦同為30 ,000 元之事實，供承不諱。惟均矢口否
    認有何妨害風化之犯行，被告甲○○辯稱：伊與丙○○共同
    開設「姊妹養生館」與丁○○輪分2 班擔任會計工作及現場
    負責人，但該店是純粹替客人按摩護膚，並沒有做色情，伊
    雇用午氏暹時即有告知不得從事性交易、猥褻服務，97年12
    月12日晚間9 時10分許，午氏暹在包廂內欲與客人為半套猥
    褻服務，是午氏暹個人行為，伊並不知情，也沒有同意，而
    98年3 月21日凌晨3 時58分許，係由丁○○當班，伊並不知
    發生何事云云。被告丙○○辯稱：伊僅係與甲○○共同出資
    開設「姊妹養生館」，僅負責分紅，該店係由甲○○及丁○○負責會計及現場負責人，按摩小姐之應徵、該店之收費、
    抽成方式亦均由會計決定，97年12月12日因係丁○○生日，
    故由伊代丁○○至該店上班，伊剛到店裡，正要與甲○○交
    班時，即為警查獲，98年3 月21日那次，伊並不在店裡，故
    為警查獲2 次，伊均不知發生何事云云。被告丁○○辯稱：
    伊確與甲○○輪班擔任該店之會計及現場負責人，97年12月
    12日伊係上晚班，即從晚上9 點到早上6 點，因當日是伊生
    日，故由父親丙○○幫伊代班，故不知當天發生何事，而98
    年3 月21日凌晨3 時58分為警查獲該次，雖係由伊當班，然
    員警戊○○到店消費時，伊正在洗澡，是由葉玉梅直接帶客
    人上樓，故伊亦不知發生何事云云。經查：
（一）本案為警查獲之「姊妹養生館」係由丙○○與甲○○自97
      年7 月8 日起共同出資經營，由甲○○在該養生館擔任會
      計，並負責在現場安排小姐進入包廂為客人服務等事，月
      薪30,000元，並先後在上址僱用午氏暹、葉玉梅為按摩小
      姐，計費方式為按摩2 小時收取1,200 元，由店家與小姐
      四六拆帳，以此方式營利。另丁○○自97年10月1 日起在
      上開養生館與甲○○同時擔任會計，並負責現場，月薪亦
      同為30,000元等情，為被告3 人所自承，故此部分之事實
      ，堪予認定。
（二）被告3 人雖以前揭情詞置辯，惟查，前揭事實，業據證人
      午氏暹於警詢時證稱：「（你於何時？何地？被警方所查
      獲？）於97年12月12日21時10分許，在我上班的姊妹養生
      館，喬裝員警進入該店內消費，我人在2 樓，而該現場負
      責人甲○○向客人介紹，並安排我工作，我將客人帶至2
      樓從事按摩，並向喬裝員警說可從事性交易，半套即是打
      手槍、口交等，費用為1,000 元，經喬裝員警同意後，我
      即向喬裝員警退去褲子，並以手抓住員警生殖器，要打手
      槍或口交時，員警即表明身分後，警方即進入臨檢，適時
      為櫃臺交接班，負責人丙○○與現場負責人甲○○交接班
      ，為警當場查獲。（你於何時開始與何人從事性交易？有
      無他人仲介或抽庸？你何時至該店開始工作？向何人應徵
      ？工作內容為何？薪資為何？如何領取？）我於97年9 月
      1 日開始至該店工作，是向現場負責人甲○○應徵工作，
      並告訴我四六拆帳，每天工作12小時，薪資月領，仲介及
      抽佣都是現場負責人甲○○，介紹性交易也是四六分帳，
      我共與3 個客人從事性交易，也都是由甲○○仲介及抽佣
      ，我是每月5 號向甲○○領薪資。」等語，又於偵查中證
      稱：「（查獲當日是否有為在庭之證人乙○○提供按摩之
      服務？）有。（按摩內容？）是甲○○叫我上樓，作指壓
      及推拿，作2 小時1,200 元。（除此之外有無提供其他服
      務？）那天我幫乙○○按摩了2 小時後，他就一直要給我
      1,000 元小費，叫我幫他作特別服務，他說幫他打手槍到
      射精，我一時心軟幫他作時，他就說他是警察。」等語詳
      確（見98年度偵字第346 號卷第23頁至第24頁、第64頁）
      。又證人葉玉梅於警詢時亦證稱：「（你於何時？何地？
      被警方所查獲？）於98年3 月21日4 時許，在我上班的姊
      妹養生館，喬裝員警進入該店內消費，是由我親自帶上樓
      並按排他至第7 個包廂，而該店當時之櫃臺為丁○○，客
      人問我有無半套性交易，我一開始說沒有，但後來我就跟
      客人說收取500 元費用，我就把手伸進去褲子幫客人的生
      殖器打手槍並褪去他的內褲，就這樣被警方查獲。」等語
      ，復於偵查時證稱：「（自何時起在姊妹養生館工作？）
      97 年9月16日開始工作迄今。（為何會在98年3 月21日在
      上址為喬裝員警作性交易？）一開始我幫他作了2 小時的
      推拿，後來他一直要求我幫他打手槍，所以我們以500 元
      的代價由我幫他套弄他的生殖器至射精。」等語明確（見
      98年度偵字第7273號卷第25頁、第63頁），2 人所述在上
      址為喬裝員警詢問加收半套猥褻服務之情節均互核相符，
      雖證人午氏暹、葉玉梅已分別於98年5 月25日、99年3 月
      14日出境，有入出境資訊連結作業系統2 紙在卷足參，本
      院已無從再次傳喚渠等到庭作證，然渠等均為姊妹養生館
      所僱用之員工，與被告3 人關係密切，復又與被告3 人並
      無夙怨，衡情當無甘冒偽證罪責無故設詞誣陷被告3 人之
      可能與必要，且2 人所證前後相符一致，復無證據證明渠
      等前開所證有何不可採信之處，渠等前開所證，應堪採信
      。
（三）又證人乙○○於偵查時結證稱：「97年12月12日我前往桃
      園市○○路427 號姊妹養生館執行勤務，當時我身著便服
      ，我一進門就見到被告甲○○，他先介紹該店之消費方式
      是全身按摩2 小時1,200 元後，問我有無指定之按摩師，
      於是他就帶我上樓，進入2 樓隔間後，甲○○叫我在裡面
      等，他就帶了午氏暹上來，然後我就接受按摩，我穿上被
      告提供的浴袍，裡面只穿著內褲，趴在床上，午氏暹身著
      便衣，開始用精油幫我作全身按摩，按摩了約1 個小時後
      ，我就問午氏暹，是否只提供純按摩，午氏暹就主動提議
      我可以作半套（就是打手槍，用手按摩男性生殖器，直至
      射精），我有問計價方式，他說1 次1,000 元，之後午氏
      暹就脫去我的褲子，然後就碰我的生殖器，我就喊停，並
      且表明我的身分。丙○○一開始不在，查獲時丙○○剛好
      到該店與甲○○交班。」等語（見偵字第346 號卷第62頁
      至第63頁），嗣於本院審理時，除為與其在偵查中相同之
      證述外，復證稱：「甲○○是帶我到2 樓用布幔隔間包廂
      的第4 間，一開始午氏暹只有用精油幫我按摩並與我聊天
      ，她未使用其他設備或工具，被查獲時只有叫我不要抓他
      。」等語明確（見本院卷第50頁）。而證人戊○○於偵查
      時亦證稱：「98年3 月21日凌晨我進到該店時，並沒有看
      到丁○○，是葉玉梅主動招呼我，問我要不要按摩，待我
      洗完澡後，葉玉梅就帶我去2 樓第7 間包廂幫我按摩，並
      告知我按摩2 小時1,200 元，在按摩1 小時後，她就主動
      問我要不要加節，我問她平麼是加節，她說內容包含半套
      打手槍的服務，她跟客人收1,000 元，但是跟我收500 元
      就好，我說好後，她就脫我的褲子，並用手按摩我的生殖
      器，我就說要打電話給我女朋友，趁機叫外面的同仁進來
      。而因為我的手錶放在浴室內，按摩到一半時，丁○○有
      將手錶拿上來給我，但我們並沒有交談。且當天沒有看到
      甲○○及丙○○。」等語（見偵字第7273號卷第74頁至第
      75頁），嗣於本院審時時，亦證稱：「我進到該店時櫃臺
      沒有人，葉玉梅在1 樓，我跟她說要按摩，她就帶我到2
      樓靠近陽臺的最後一間包廂內，告訴我按摩2 小時1,200
      元，約1 小時過後，她就問我要不要加節，1 節1,000 元
      ，我就問她有沒有特別的，她就說有從事半套，算我500
      元就好，我說好後，她就把手伸到我的褲子裡面握住我的
      生殖器，待要脫我的內褲時，我就表明身分，請外面的同
      事進來。而葉玉梅幫我按摩約30分鐘左右，丁○○有幫我
      遺留在浴室的手錶拿上來，她沒有先知會葉玉梅，就直接
      將布幔掀起拿給我。」等語明確（見本院卷第51頁至第52
      頁），證人乙○○、戊○○2 人所證上情，復又與證人午
      氏暹、葉玉梅前開所證不謀而合，此外，並有桃園縣政府
      警察局大園分局搜索扣押筆錄、違反社會秩序維護法案件
      （臨檢）現場紀錄表、扣押物品目錄表各2 份、員警乙○○之職務報告、員警戊○○之職務報告、現場照片20張在
      卷可稽（見臺灣桃園地方法院檢察署98年度偵字第346 號
      卷第28頁至第39頁、98年度偵字第7273號卷第30頁至第39
      頁），及被告3 人所有，用以紀錄午氏暹、葉玉梅出勤、
      該店收入之估價單、打卡表、98年3 月21日當日收入單各
      2 張及現金5,400 元扣案可資佐證，益見證人午氏暹、葉
      玉梅、乙○○、戊○○前開證詞，均堪予信實。
（四）至證人葉玉梅雖於偵查中證稱：伊並未詢問戊○○是否要
      加1,000 元從事半套猥褻服務，係戊○○不斷請求伊幫他
      打手槍，伊始允以500 元代價為其打手槍云云，然證人戊○○就葉玉梅如何說明半套猥褻服務之消費方式、時間及
      費用等細節於職務報告、臨檢現場紀錄及偵查、本院審理
      時均前後一致，證述明確，並與證人乙○○所證各節相符
      ，已如前述，而證人戊○○為依法執行勤務之員警，其因
      執行勤務而至該「姊妹養生館」佯裝為男客，衡情當無自
      陷偽證罪而構詞誣指被告3 人之理，是以證人於負有具結
      義務並可能受偽證罪處罰之情形下，其證言之憑信應可獲
      得擔保，復查卷內資料並無任何證據足以證明證人戊○○
      所證係屬虛偽或明顯不可憑信之情形，證人葉玉梅前開所
      證，應係事後迴護被告等人之詞，並不可採。
（五）被告丙○○雖辯稱：伊僅係出資人，並未參與該店之經營
      ，不知按摩小姐有提供猥褻服務云云，被告甲○○、丁○○亦均辯稱：有要求小姐不可提供猥褻服務，本件查獲係
      小姐個人行為，與該店無關云云，惟查被告丙○○於本院
      審理時已供承：「（你有時常到店裡走動關心店裡面的業
      務情形嗎？）不一定，有空會去看看。」等語（見本院卷
      第32頁）、被告甲○○於本院審理時亦供承：「（現場何
      人負責？）丙○○，我只是會計，店裡面的事我要聽丙○○的，因為丙○○是大股東，我是小股東。（會計與按摩
      小姐的薪資何人付？）由會計直接從營業額支付，不夠的
      部分就向丙○○拿。」等語明確（見本院卷第53頁），又
      97年12月12日當天被查獲時，被告丙○○正至該店與被告
      甲○○交接班，亦經被告丙○○供承在卷，並經證人午氏
      暹證述屬實，堪認被告丙○○並非僅係單純出資，而完全
      未參與該店之營運，且其尚需負責該店之盈虧，對於該店
      之經營模式、收費方式自亦均有相當明瞭甚明。又證人午
      氏暹除於警詢中證稱有於97年12月12日為喬裝員警乙○○
      按摩時，詢問是否願加1,00 0元，由其提供猥褻服務外，
      其於偵查時亦證稱：「（甲○○、丙○○是否有跟你提過
      如果客人要求打手槍，要如何回答？）之前甲○○有跟我
      說過幫客人打手槍也沒有關係。（甲○○是否曾暗示你要
      幫客人打手槍作為按摩的一部分？）甲○○有跟我說過一
      次，只要不要提到錢，可以幫客人打手槍。（甲○○有無
      向你說不可以作半套？）沒有，他有跟我說，在服務過程
      中另外作半套，不另外收錢只要收基本的按摩服務費用，
      都沒有關係。」等語詳確（見98年度偵字第346 號卷第65
      頁至第66頁），應可認被告甲○○確曾暗示證人午氏暹可
      以提供客人半套之猥褻服務，又證人午氏暹於98年3 月21
      日該店再次為警查獲時，尚在該店工作乙節，亦經被告丁○○於本院審理時供承在卷（見本院卷第52頁），並有現
      場照片可參（見98年度偵字第7273號卷第36頁照片），則
      若被告3 人確有三申五令店內小姐不得與客人發生猥褻行
      為，並關注包廂內小姐提供服務之情形，為何證人午氏暹
      於97年12月12日為警查獲後並未遭解職，反繼續在該店工
      作至98年3 月21日該店再次為警查獲時仍在該店擔任按摩
      小姐，益見證人午氏暹提供半套之猥褻服務，係經被告3
      人之同意。再觀諸上開「姊妹養生館」提供客人作全身按
      摩之包廂，係位於該店2 樓以布幔隔間而成，無暗鎖，且
      包廂內除陳設1 張單人床、1 張小圓凳外，別無其他陳設
      及任何按摩設施或物品，另1 樓櫃臺桌上並擺設有電腦監
      視錄影分割畫面用以監控該店1 、2 樓情形，有現場照片
      6 張在卷可查（見98年度偵字第34 6號卷第34頁及第37頁
      下方照片、第38頁，98年度偵字第7273號卷第38頁），亦
      為被告3 人所承認，證人戊○○於本院審理時復證稱：「
      （按摩1 個多小時中，有無其他人上去過？）有，丁○○
      有上去過，因為我把手錶放在樓下，丁○○幫我拿上來。
      （丁○○拿手錶給你，他有先支會葉玉梅，還是直接將布
      幔掀起？）直接將布幔掀起。」等語（見本院卷第52 頁
      ），可認該店之2 樓包廂，僅以布幔相隔，並無門鎖，丁○○等任何人皆可自由進出，衡情苟被告3 人未允許且不
      知午氏暹、葉玉梅在包廂內提供男客半套之猥褻服務，則
      在該包廂處於任何人可隨時掀開布幔進入之情況下，午氏
      暹、葉玉梅又豈敢甘冒遭解僱之風險違背被告3 人而執意
      提供男客半套猥褻服務。又被告係至98年8 月25日偵查時
      始提出葉玉梅之切結書，並非於98年3 月21日為警查獲時
      即提出交予警員，且亦未提出午氏暹之切結書，另以該店
      之裝潢陳舊、簡陋，服務小姐午氏暹、葉玉梅又無按摩之
      相關證照，該店之消費方式為按摩2 小時即需收費1,200
      元，亦較一般按摩行情高出甚多，若該店內無暗藏春色、
      提供性交易之服務，男客豈有可能花費較一般按摩店高出
      甚多之代價至該裝潢差、服務小姐又無按摩專業技能之店
      內消費。此外，被告甲○○亦表示該店每月須給付甲○○
      、丁○○2 位會計各30,000元薪資，苟非如證人乙○○、
      戊○○所證該店除按摩外，另有提供半套猥褻服務，並由
      按摩小姐與被告等分帳，則該店如何收資平衡，持續經營
      ？酌以被告甲○○於姊妹養生館98年3 月21日再次為警查
      獲後，又於98年3 月間某日起擔任址設桃園縣蘆竹鄉○○
      路○ 段36號之「憶鄉養生館」負責人，於98年7 月2 日為
      警查獲該店有容留、媒介女子與他人為猥褻行為，亦有桃
      園地方法院檢察署檢察官98年度偵字第15015 號聲請簡易
      判決處刑書1 份在卷可參，益見被告甲○○前開所辯，實
      不足採。綜上，被告3 人前揭各辯，均洵難採信。
（六）綜上各事證，足認被告3 人確有共同基於意圖使成年女子
      午氏暹、葉玉梅與他人為猥褻行為而媒介、容留之犯意聯
      絡及行為分擔，並收取費用以營利甚明。被告等前述所辯
      ，要係事後卸責之詞，不足採信。本案事證明確，被告3
      人犯行，洵堪認定，自應依法論科。
二、按刑法第231 條第1 項前段規定意圖使男女與他人為性交或
    猥褻之行為，而引誘、容留或媒介以營利者，應科刑罰，細
    繹該條項法文之文句意義，所定「使男女與他人為性交或猥
    褻之行為」者，應係指意圖犯主觀上必須具備違法之主觀構
    成要件要素而言，只要行為人出於該特定之犯罪目的而努力
    謀求構成要件之實現，或希求構成要件所預定之結果發生，
    而著手實行「引誘、容留或媒介」之客觀構成要件事實者，
    即足當之，並不以媒介或容留性交或猥褻之對象與他人發生
    性交或猥褻之結果為要件，亦不以實際得利為限（最高法院
    94年度台上字第6002號判決意旨參照）。核被告3 人所為，
    均係犯刑法第231 條第1 項前段之意圖使女子與他人為猥褻
    之行為，而容留以營利罪。又被告3 人意圖使女子與他人為
    猥褻之行為，而媒介後容留女子與男客為猥褻行為，該媒介
    之低度行為，應為容留之高度行為所吸收，不另論罪。被告
    丙○○與甲○○自97年7 月8 日起至98年3 月21日止，被告
    丁○○與丙○○、甲○○自97年10月1 日起至98年3 月21日
    止，就上揭犯行，均具有犯意聯絡及行為分擔，應論以共同
    正犯。復按刑事法若干犯罪行為態樣，本質上原具有反覆、
    延續實行之特徵，立法時乃予特別歸類，定為犯罪構成要件
    之行為要素，此在學理上則稱為「集合犯」，凡職業性、營
    業性或收集性等具有重複特質之犯罪，例如經營、從事業務
    、收集、販賣、製造、散佈等行為，均屬之，是故，如行為
    人係基於概括犯意，在密切接近之一定時、地，多次反覆實
    行相同之犯罪行為，倘依社會通念，於客觀上認為符合1 個
    反覆、延續性之行為觀念者，於刑法評價上，即應僅成立1
    罪（最高法院95年度台上字第4686號判決意旨參照）。查
    本件被告丙○○、甲○○2 人自97年12月12日起至98年3 月
    21 日 止，被告丁○○與丙○○、甲○○自97年10月1 日起
    至98 年3月21日止，在上開養生館先後媒介容留成年女子午
    氏暹與葉玉梅與不特定男客為猥褻行為以營利，由此足見被
    告3 人容留媒介猥褻以營利之行為在本質上即具有反覆、延
    續之特質，且係在密切接近之一定時、地多次反覆實行相同
    之犯罪行為，在行為概念及刑法評價上，應認屬集合犯，均
    僅成立1 罪。爰審酌被告3 人媒介、容留女子與他人為猥褻
    行為以營利，敗壞社會善良風俗，併其等之犯罪動機、目的
    、手段、所生危害，及犯後飾詞否認犯行等一切情狀，分別
    量處如主文所示之刑，併均諭知易科罰金之折算標準，以資
    懲儆。
三、扣案之現金5,400 元為被告等人因本件犯罪所得之物，扣案
    之97年12月12日當日記載之估價單2 張、午氏暹、葉玉梅之
    鐘點打卡表各1 張、98年3 月21日當日收入單各2 張，均係
    被告3 人供本案犯罪所用之物，且屬經營該養生館之丙○○
    、甲○○2 人所有，業經被告3 人供明在卷，爰依刑法第38
    條第1 項第2 款、第3 款規定於被告3 人所犯罪名項下均宣
    告沒收。
據上論斷，應依刑事訴訟法第299 條第1 項前段，刑法第28條、
第231 條第1 項前段、第41條第1 項前段、第38條第1 項第2 款
、第3 款，刑法施行法第1 條之1 條第1 項、第2 項但書，判決
如主文。
本案經檢察官吳佳美到庭執行職務。
中    華    民    國    99    年    4     月    6     日
                  刑事第八庭審判長    法  官  林惠霞
                                       
                                      法  官  呂綺珍 

                                      法  官  葉藍鸚
以上正本證明與原本無異。
如不服本判決應於收受判決後10日內向本院提出上訴書狀，並應
敘述具體理由。其未敘述上訴理由者，應於上訴期間屆滿後20日
內向本院補提理由書( 均須按他造當事人之人數附繕本) 「切勿
逕送上級法院」。 
                                      書記官  冒佩妤
中    華    民    國    99    年    4     月    7     日
附錄本案論罪科刑法條：
中華民國刑法第231條
（圖利使人為性交或猥褻罪）
意圖使男女與他人為性交或猥褻之行為，而引誘、容留或媒介以
營利者，處 5 年以下有期徒刑，得併科 10 萬元以下罰金。以
詐術犯之者，亦同。
公務員包庇他人犯前項之罪者，依前項之規定加重其刑至二分之
一。

司法院資訊處製作；財團法人民間司法改革基金會備份。
